臺灣高等法院臺中分院刑事判決　　　 94年度交上易字第958號
上　訴　人　臺灣彰化地方法院檢察署檢察官
被　　　告　丙○○
上列上訴人因被告過失傷害案件，不服臺灣彰化地方法院94年度
交易字第17號中華民國94年5月31日第一審判決（起訴案號：臺
灣彰化地方法院檢察署93年度員交簡字第243號），提起上訴，
本院判決如下：
    主 　 文
原判決撤銷。
丙○○從事業務之人，因業務上過失傷害人，處有期徒刑參月，
如易科罰金，以參佰元折算壹日。
    事　  實
一、丙○○係天威保全股份有限公司之職員，於民國93年2月6日
    出勤處理公司客戶警報系統，於下午9時40分許，駕駛該公
    司車號3Ｃ—9930號自小客車，返回其工作據點途中，沿彰
    化縣埔心鄉○○路○段由西往東方向行駛，途經該路與永坡
    路3段交岔路口時，本應注意汽車行駛時，駕駛人應注意車
    前狀況，並隨時採取必要之安全措施，及遵守該路段之行車
    速限為60公里行駛，而依當時情形，又無不能注意之情事，
    竟疏於注意，率以時速60餘公里之速度超速行駛，復於通過
    交岔路口時，未隨時注意車前狀況，減速慢行，小心通過，
    適有陳龍基駕駛車號ＯＡ—7582號自小客車，搭載乙○○，
    沿彰化縣埔心鄉○○路○段由東往西方向行駛，途經上開交
    岔路口欲左轉永坡路時，亦未注意讓直行車先行，竟搶先左
    轉，迨丙○○發現陳龍基之車輛時，已煞避不及，2車發生
    碰撞，致陳龍基車上所搭載之乙○○受有右恥骨粉碎性骨折
    、顏面撕裂傷（約1.5公分）、胸部挫傷等傷害。
二、案經乙○○訴由彰化縣警察局溪湖分局，移請台灣台中地方
    法院檢察署檢察官偵查起訴。
    理  　由
一、訊據被告矢口否認有前揭犯行，辯稱伊當時並未超速，係被
    害人所搭乘之自小客車駕駛人陳龍基違規占用車道搶先左轉
    不當，造成本件車禍，伊並無過失云云；惟查，被告前揭犯
    行，業據告訴人乙○○指述、及證人陳龍基證述綦詳，被告
    於本院審理中亦坦承其於執行天威公司之業務中，在前揭時
    、地與第三人陳龍基所駕駛自用小客車發生車禍，致告訴人
    乙○○受有前揭傷害等情屬實，且被告於偵查中亦供承其於
    肇事當時之時速為60幾公里，其進入路口時，保持速度一定
    ，沒有加油，也沒有減速等語（第三五０號偵查卷第五頁）
    於警詢時亦不諱言其肇事時之行車時速約六十公里（警詢卷
    第1頁），告訴人乙○○因本件車禍，受有右恥骨粉碎性骨
    折、顏面撕裂傷、胸部挫傷等傷害，有行政院衛生署彰化醫
    院93年5月31日署彰醫字第1922號診斷證明書在卷可稽。
二、(1)本件事故現場係屬乾燥之柏油路，此有道路交通事故調查
    報告表(一)在卷可稽（警卷第14頁），又現場所遺留之被告行
    車方向煞車痕，分別為8.6公尺及13.3公尺，此有道路交通
    事故現場圖在卷足憑，雖按「汽車煞車距離、行車速度及道
    路摩擦係數對照表」換算，倘路面情況為乾燥之新築瀝青（
    即柏油），則於時速60公里下行駛，煞車距離應為16.6公尺
    ；倘路面情況為乾燥之1年至3年之瀝青（即柏油），則於時
    速60公里下行駛，煞車距離應為18公尺；倘路面情況為乾燥
    之3年以上瀝青（即柏油），則於時速60公里下行駛，煞車
    距離應為20.2公尺，被告車行時速似未超過六十八里，惟該
    對照表並未考慮車輛撞擊後所生之阻力會使煞停距離減短之
    事實，本件依二車撞擊後照片觀之，均受損不輕，車輛撞擊
    力道應當不小，自不得謂本件被告未及將車煞停及致撞擊後
    所留之煞停距離，據以認定其肇事當時之車速，尚在前開對
    照表所示時速六十公里以下。(2)被告於偵查中，復供稱：「
    陳龍基的車前方有一台車也要轉彎，陳龍基緊跟著他要轉彎
    ，我有閃過第一台車，沒有辦法閃過陳龍基的車」等語（第
    350號偵查卷第5頁），足見被告於肇事當時未減速慢行及注
    意車前狀況，隨時採取必要安全措施。(3)本件車禍發生之主
    要原因係第三人陳龍基於夜間駕駛自小客車行經行車管制號
    誌路口，占用來車道搶先左轉不當，有道路交通事故現場圖
    在卷足稽，惟被告駕駛車輛超過該路段時限速六十公里之速
    限，且進入十字路口未減速慢行，及注意車前狀況，隨時採
    取必要安全措施，尚難謂非同為肇事之原因，台灣省彰化縣
    區車輛行車事故鑑定委員會之鑑定，及台灣省車輛行車事故
    覆議委員會覆議結果，雖均認被告無肇事因素，疏未慮及被
    告車速已逾時速六十公里之事實，該二鑑意定委員會之鑑定
    意見，均不足據。(4)此外，復有道路交通事故現場圖、現場
    及肇事車輛受損照片、道路交通事故調查報告表(一)、(二)、彰
    化縣警察局道路交通事故初步分析研判表附卷足憑，被告所
    辯，無非飾卸之，不足採信，事證明確，被告犯行應堪認定
    。
三、本件被告係於出勤處理天威公司為客戶服務之業務後，返回
    公司途中發生本件車禍，核其所為，係犯刑法第二百八十四
    條第二項前段之業務過失傷害罪，公訴人起訴認為被告係犯
    刑法第二百八十四條第一項之過失傷害罪，尚有未妥，惟其
    社會基本事實相同，本院自得變更起訴法條。原審疏未詳查
    ，遽予無罪之諭知，自有未洽，檢察官上訴意旨，指摘原判
    決不當，非無理由，自應予撤銷改判，爰審酌被告其品性、
    生活狀況、智識程度、犯罪所生之損害，及犯罪後態度等一
    切情狀，量處如主文第二項所示之刑，並諭知易科罰金之折
    標準。
四、據上論斷，應依刑事訴訟法第三百六十九條第一項前段、第
    三百六十四條、第二百九十九條第一項前段、第三百條，刑
    法第二百八十四條第一項前段，第四十一條第一項前段、罰
    金罰鍰提高標準條例第一條第前段、第二條，判決如主文。
本案經檢察官甲○○到庭執行職務。
中　　華　　民　　國　　94　　年　　10　　月　　13　　日
              刑事第十庭  審判長法　官　林　照　明
                                法　官　唐　光　義
                                法　官　林　清　鈞
上列正本證明與原本無異。
不得上訴。
                                書記官　劉　恒　宏
中　　華　　民　　國　　94　　年　　10　　月　　24　　日
                                                      Ｉ
